最高法院刑事判決　　　　　　　　　　　　　　　八十八年度台上字第五八五三號
　　上　訴　人　乙○○　男
　　　　　　　　甲○○　男
　　　　　　　　　　　　號
　　　　　　　　戊○○　男
　　　　　　　　丙○○　男
　　　　　　　　丁○○　男
右上訴人等因走私案件，不服台灣高等法院高雄分院中華民國八十八年八月十七日第
二審判決（八十八年度上訴字第一○六四號，起訴案號：台灣澎湖地方法院檢察署八
十七年度偵字第五六四號），提起上訴，本院判決如左：
    主  文
上訴駁回。
    理  由
按刑事訴訟法第三百七十七條規定，上訴於第三審法院，非以判決違背法令為理由，
不得為之。是提起第三審上訴，應以原判決違背法令為理由，係屬法定要件。如果上
訴理由狀並未依據卷內訴訟資料，具體指摘原判決不適用何種法則或如何適用不當，
或所指摘原判決違法情事，顯與法律規定得為第三審上訴理由之違法情形，不相適合
時，均應認其上訴為違背法律上之程式，予以駁回。本件原判決維持第一審論上訴人
等五人以共同運送私運管制物品進口逾公告數額之走私物品罪，戊○○累犯，判處有
期徒刑柒月；乙○○、丁○○、甲○○、丙○○均判處有期徒刑陸月，甲○○、丙○
○各諭知緩刑年之判決，駁回其在第二審之上訴。係依憑上訴人乙○○、丁○○、
甲○○、丙○○、戊○○分於警訊及偵查中供承之事實，參酌卷附台灣省水產試驗所
澎湖分所民國八十八年五月十日水澎字第○二三七號函及扣得白鯧魚一千六百二十公
斤、白口魚二百二十五公斤、蝦二百二十五公斤、狗母魚四十五公斤、魴魚四十五公
斤、  魚九十公斤等之魚貨（已變價拍賣為價金新台幣四萬九千七百二十五元）之扣
押物品清單、拍賣紀錄、明細表、機漁船（含船貨）進出港檢查表、台南市警察局機
漁船管筏舢舨進出港登記簿等證據資料，而為論斷，已述其所憑之證據及認定之理
由。而以上訴人等嗣否認有上揭犯行及其所為辯解，均為飾卸之詞，不足採取，在理
由內依憑卷證資料，一一指駁。並說明自大陸地區私運物品進入台灣地區，或自台灣
地區私運物品前往大陸地區者，以私運物品進口、出口論；又自淪陷區（大陸地區）
私運物品進入本國自由地區（台灣地區）者，或自本國自由地區私運物品前往淪陷區
，其所私運之物品以管制物品論，除屬於甲項及乙項之物品不限數額外，其餘以私運
一項或數項，其總額由海關比照緝獲時之完稅價格計算，超過新台幣十萬元或重量達
一千公斤者，以管制進出口物品論，此為懲治走私條例第十二條、懲治走私條例公告
管制物品項目及其數額丁項所明定。查本件三艘大陸漁船自大陸地區載運總重量二千
二百五十公斤之魚貨進入我國目斗嶼西北方三海浬海域處，該批魚貨經變價拍賣所得
價金雖僅新台幣四萬九千七百二十五元，惟重量既已逾一千公斤，依上開規定，該批
魚貨即係管制進出口物品。上訴人乙○○、戊○○、丁○○、甲○○、丙○○等五人
於上開台灣地區海域購入該批由大陸漁船私運進口已逾公告數額之管制進口物品後，
將之載返回外垵港用餐後再載至安平港，核其等所為均應成立懲治走私條例第三條第
一項之運送私運管制物品進口逾公告數額之走私物品罪之理由。從形式上觀察，原判
決並無判決理由不備或適用法則不當之違法情形存在。上訴意旨，置原判決所為明白
論斷於不顧，專憑其個人意見，就原審採證認事職權之適法行使，漫事爭執，難認已
符合首揭法定之第三審上訴要件。又本件原判決係認定上訴人等所為應成立前述懲治
走私條例第三條第一項之運送走私物品罪，上訴意旨主張其所為不成立同條例第十二
條之走私云云，亦非依據卷內訴訟資料為指摘之適法第三審上訴理由。其上訴均違背
法律上之程式，應予駁回。
據上論結，應依刑事訴訟法第三百九十五條前段，判決如主文。
中      華      民      國    八十八    年      十      月    二十一    日
                              最高法院刑事第四庭
                                  審判長法官  黃  劍  青
                                        法官  劉  敬  一
                                        法官  林  增  福
                                        法官  邵  燕  玲
                                        法官  張  清  埤
      右正本證明與原本無異
                                              書  記  官
中      華      民      國    八十八    年      十      月    二十八    日
                                                                      Ｑ
